Inventaris van digitaal duplicaat van het archief van de Nederlandse Portugees-Israëlitische Gemeente in Suriname, 1678-1909
Nationaal Archief, Den Haag
- GEDEPONEERDE STUKKEN, 6
  - Stukken van de gebroederschap 'Eben Yecara & Guemiluth Hasadim', 6.3
    - Rekening van de trezorier wegens het kapitaal, aan Jos. Bueno de Mesquita geleend over 1766-1773., Ongedateerd; 461; 1 omslag
    - Minuut-notulen van vergaderingen., 1808-1830; 462-463; 2 delen
      - 1808 - 1815 apr. 6, 462
      - 1815 apr. 30 - 1830, 463
    - Lijst van handtekeningen van leden, opgemaakt 1811, bijgehouden tot 1828., 1811-1828; 464; 1 deel
    - Grootboek van de ontvanger., 1812-1830; 465-466; 2 delen
      - 1812 - 1818 aug. 14, 465
      - 1818 aug. 15 - 1830, 466
    - Processtukken betreffende schuldvorderingen van de gebroederschap., 1815-1826; 467; 1 pak
  - Stukken van de gebroederschap 'Hozer Holim', 6.4
    Doel van de gebroederschap 'Hozer Holim' (Verzorger van zieken) was - volgens het in 1802 herziene reglement - het verlenen van onderstand aan behoeftige zieken. Bij de herziening van het reglement in 1838 werd als doel vastgesteld; het verlenen van onderstand met woningbouw voor behoeftigen op de Savanne. Over de ontbinding van de gebroederschap handelen de brieven aan Parnassijns van 26 mei 1850 en 20 april 1851.
    - Ingekomen stukken., 1826-1838; 468; 1 omslag
    - Reglementenboek., 1802-1820; 469; 1 deel
    - Rekening en verantwoordingen van de ontvanger over 1833-1838., 470; 1 omslag
    - Grootboek van de ontvanger., 1814-1833; 471-472; 2 delen
      - 1814 - 1823 dec. 4, 471
      - 1823 dec. 5 - 1833, 472
        Pag. 1-14 ontbreken.
    - Stukken betreffende gerechtelijke inning van schuldvorderingen wegens onbetaalde contributies enz., 1817-1828; 473; 1 pak
    - Lijst van onbetaalde schuldvorderingen., 1822; 474; 1 stuk
    - Kwitanties van ongeïnde contributies., 1807-1838; 475; 1 pak
    - Minuut-notulen van vergaderingen., 1838-1843; 476; 1 deel
      Bijgebonden zijn kladnotulen tot 1849.
    - Ingekomen stukken., 1830-1848; 477; 1 omslag
    - Register van uitgaande brieven., 1838-1840; 478; 1 deel
      Hierin losse uitgaande brieven van 1847.
    - Concept-reglement., 1838; 479; 1 stuk
    - Inventaris van door de ontvanger op 20 juni 1838 overgenomen papieren en gulden., 480; 1 stuk
    - Intekenlijst van gelden tot herstel van gebouwen op de Savanne., 1838; 481; 1 stuk
    - Rekening en verantwoording van de ontvanger over juni-september 1838., 482; 1 stuk
    - Kasrekeningboek van de ontvanger met documenten., 1828-1840; 483-484; 1 deel
      - 1828-1849, 483; 1 deel
      - 1838-1849, 484; 1 pak
    - Controle-strookregisters van door de ontvanger afgegeven kwitanties., 1840-1842; 485-486; 2 delen
      - 1840, 485
      - 1842, 486
  - Overige stukken, 6.5
    - Grootboek van de ontvanger van de gebroederschap 'Toheleth Tsadiqim'., 1731-1738; 487; 1 deel
    - Rekening en verantwoording van de ontvanger van de gebroederschap 'Tikvat a Jesuha' over 5531 (1770/1) met bijlagen., 1770-1771; 488; 1 omslag
      Zie betreffende het reglement van deze gebroederschap notulen Mahamad 14 Maart 1769.
    - Stukken afkomstig van I. Bueno de Mesquita, corresponderend lid van de Hoofdcommissie tot de zaken van de Israëlieten voor de Nederlandse Portugees-Israëlitische gemeente in Suriname., 1861-1864; 489; 1 omslag
    - Fragment van het journaal van een koopman in Suriname., 1685-1688; 490; 1 deel
    - Grootboek van een koopman in Suriname., 1701-1718; 491; 1 deel
    - Journaal van werkzaamheden, verricht door slaven op de plantage onder directie van S.B. Bibaz., 1743; 493; 1 deel
    - Stukken betreffende de boedel van wijlen Samuel Abenacar., 1765-1766; 492; 1 dossier
- SUPPLEMENT, 7
  - Controle-streekregisters van door de ontvanger van de Nederlandse Portugees-Israëlitische gemeente afgegeven kwitanties wegens voldoening van offeringen., 1857-1881; 494-505; 12 delen
    - 1857 dec. 28 - 1859 juli 31, 494
    - 1859 juli 31 - 1861 apr. 14, 495
    - 1861 apr. 15 - 1862 dec. 31, 496
    - 1862 dec. 31 - 1864 juli 14, 497
    - 1864 juli 17 - 1866 juli 22, 498
    - 1866 juli 23 - 1868 mei 8, 499
    - 1868 mei 8 - 1870 apr. 24, 500
    - 1870 apr. 24 - 1871 aug. 27, 501
    - 1871 aug. 27 - 1873 nov. 2, 502
    - 1873 nov. 2 - 1875 aug. 8, 503
    - 1875 aug. 8 - 1878 sep. 15, 504
    - 1878 sep. 15 - 1881 juli 31, 505
  - Kasrekening van de ontvanger van de gemeente., 1867 jan. - okt.; 506; 1 deel
  - Lijst van uitstaande pretenties ten behoeve van de Nederlandse Portugees-Israëlitische gemeente (die in de grootboeken Litt.M a/b openstaan en niet in het grootboek Litt.N zijn overgenomen), lopende tot ulto december 1866 -1868 januari 26., 507; 1 deel
  - Minuut-akten van huwelijksvoorwaarden (Ketuboth)., 1853-1870; 1896 - 1901; 508; 1 pak
  - Ingekomen stukken., 1893; 509; 1 pak
  - Ingekomen stukken., 1894; 510; 1 pak
  - Ingekomen stukken., 1863-1867; 511; 1 pak
    Met minuten van uitgaande stukken 1866.
  - Ingekomen stukken., 1887; 512; 1 pak
  - Kwitanties van de ontvanger van de Nederlandse Portugees-Israëlitische gemeente voor verschuldigde vrijwillige offeringen., 1881-1893; 513; 1 pak
  - Rekening van het armbestuur van de Nederlandse Portugees-Israëlitische gemeente over het jaar 1897. Met bijlagen., 514; 1 stuk
    Geverifieerd en akkoord bevonden door de commissie.
  - Contract tussen de parnazijns van de gemeente en Isaac de Capadose, over zijn waarneming van de betrekking van ontvanger van de gemeente; met akte van borgstelling., 1865; 515; 1 stuk
  - Verklaringen van vaste bijdragen en schuldbekentenis aan de Nederlandse Portugees-Israëlitische gemeente., 1885-1894; 516; 1 omslag
  - Rekeningen, nota's en kwitanties wegens leveringen, enz. aan de Nederlandse Portugees-Israëlitische gemeente., 1843-1844, 1908 - 1909; 517-518; 2 pakken
    - 1908-1909, 517
    - 1843-1844, 518
  - Minuut-notulen van gecombineerde vergaderingen van de besturen van en commissies uit de beide Israëlitische gemeenten, inzake de uit Rusland verdreven joden., 1892 jan. 17 - feb. 1; 519; 1 omslag
  - Aankondigingen van parnassijns e.a. ter aanplakking in de synagoge., 1894-1906; 520; 1 omslag
  - Maandstaten van toelagen aan de behoeftige leden van de gemeente., 1833-1844; 521; 1 omslag
  - Lijsten van toelagen van de gemeente aan verschillende personen, voor het dragen van lijken., 1842-1843; 522; 1 omslag
  - Gekwiteerde rekeningen, nota's, enz. wegens leveringen aan de gemeente., eerste helft 19e eeuw; 523; 1 pak
  - Voorwaarden van inschrijving en aanbesteding van schilderwerk voor de Nederlandse Portugees-Israëlitische gemeente., 1894; 524; 1 stuk
  - Circulaires van de voorzitter van de kerkenraad aan zijn medeleden, van het college van parnassijns, aan verschillende personen., 1895-1904; 525; 1 omslag
  - Kladnotulen van vergaderingen van het kerkbestuur en de kerkenraad; met bijlagen (ingekomen stukken en minuten van uitgegane stukken)., 1904, 1906; 526-527; 2 pakken
    - 1904, 526
    - 1906, 527
  - Contract van het kerkbestuur met J.H.C. Wolf over het vervoer van de lijken van de gemeenteleden naar de begraafplaats., 1857; 528; 1 stuk
  - Ingekomen stukken bij parnassijns en kerkbestuur., 1885-1886, 1888 - 1889; 529; 1 omslag
  - Register van gedane offeringen., 1864-1890; 530-536
    - 1864 mei - 1867 okt., 530
    - 1867 nov. - 1871 juli, 531
    - 1871 juli - 1877 feb., 532
    - 1877 feb. - 1879 sep., 533
    - 1879 sep. - 1881 mei, 534
    - 1881 juli - 1885 okt., 535
      Onvolledig.
    - 1886 jan. - 1890 sep., 536
  - Ongeïnventariseerd archief van de Nederlandse Portugees-Israëlitische gemeente te Suriname, waarschijnlijk later overgebracht; in 1978 bij inpakken in het depot gevonden, voornamelijk stukken van en aan de kerkenraad., (1726) ca. 1890 - ca. 1908; 537-545; 10 pakken
    - 1866-1892, 537
    - 1891-1905, 538A
    - 1884-1908, 538B
    - 1880-1905, 539
    - 1892-1906, 540
    - 1781-1895, 541
    - 1883-1907, 542
    - 1874-1905, 543
    - 1879-1905, 544
    - 1726-1820, 545